【裁判字號】    97,財管,3
【裁判日期】    970131
【裁判案由】    指定遺產管理人
【裁判全文】
臺灣彰化地方法院民事裁定  97年度財管字第3號
聲  請  人  彰化縣政府
被繼承人    乙○
相對人      甲○○○
上列聲請人聲請指定被繼承人遺產管理人事件，本院裁定如下：
    主  文
指定甲○○○為被繼承人李宗慶之遺產管理人。
准對被繼承人乙○（男、民國30年4月18日生，最後住所地彰化
縣彰化市○○里○○路160巷1號）之繼承人為承認繼承之公示催
告。
被繼承人乙○之繼承人，應自前項公示催告最後登載新聞紙之日
起，柒個月內承認繼承，上述期限屆滿，無繼承人承認繼承時，
被繼承人之遺產，於清償債權並交付遺贈物後，如有剩餘即歸屬
國庫。
聲請程序費用新台幣壹仟元由被繼承人之遺產負擔。
    理  由
一、按繼承開始時，繼承人有無不明，而無親屬會議或親屬會議
    未於一個月內選定遺產管理人者，利害關係人得聲請法院選
    任遺產管理人，並由法院依法為公示催告。又按先順序繼承
    人均拋棄其繼承權者，準用關於無人承認繼承之規定，民法
    第1177條、第1178條第1項、第2項、第1176條第6項規定甚
    明。
二、本件聲請意旨略以：被繼承人乙○於87年4月8日及87年10月
    22日因違反毒性化學物質管理法，經本府處以罰鍰共計新台
    幣12 萬元整。惟被繼承人於93年5月2日死亡，其第1、2、3
    順位繼承人均拋棄繼承權，且無第4順位繼承人，是否仍有
    應繼承之人不明，而其親屬會議並未於一個月內選定遺產管
    理人，致聲請人對上開遺產無法行使權利，為確保聲請人之
    權利，茲提出戶籍謄本、移送書、相關公文函影本為證，依
    法指定被繼承人之遺產管理人等語。
三、查聲請人主張之事實，業據提出本院之戶籍謄本、移送書、
    本院96年12月6日彰院賢家雅93年度繼字第598號、本院96年
    12月6日彰院賢家雅93年度繼字第531號、本院93年12月6日
    彰院賢家雅93年度繼字第433號通知影本為證，經核尚無不
    合，並經本院依職權調閱本院93年度繼字第433號、第531號
    、第598號拋棄繼承卷宗，查核明確，聲請人之主張堪信屬
    實。
四、次查依據被繼承人乙○之戶籍資料顯示，甲○○○為被繼承
    人乙○之配偶，為35年12月10日生，其與被繼承人關係密切
    ，且年紀又非老邁，並經本院於97年1月23日訊問時同意擔
    任遺產管理人，是其應堪勝任遺產管理人之務。綜上，故認
    本件指定甲○○○為被繼承人乙○之遺產管理人應為適當，
    並裁定如主文所示。
五、依非訟事件法第157條第1項裁定如主文。
中    華    民    國    97    年    1     月    31    日
                    家事法庭    法  官  王美惠
以上正本係照原本作成
如對本裁定抗告須於裁定送達後10日內向本院提出抗告狀
中    華    民    國    97    年    1     月    31    日
                                書記官  田慧賢


司法院資訊處製作；財團法人民間司法改革基金會備份。
